pt-BR: Formato da placa de rodovia: Ciclovia; Área em construção; Não entre; Mesclar; Proibido fazer retorno; Proibido estacionar; Mão única; Faixa de pedestre; Zona escolar; Limite de velocidade; Parar; Semáforo à frente; Dê a preferência; Outro
zh-CN: 道路标志设计: 自行车车道; 施工区; 禁止进入; 并道; 禁止掉头; 禁止停车; 单行道; 人行横道; 学区; 限速; 停止; 前方交通信号灯; 让行; 其他
hu: Közlekedési tábla kialakítása: Kerékpárút; Építkezési terület; Tilos a belépés; Utak egyesülése; Visszafordulni tilos; Parkolni tilos; Egyirányú út; Gyalogátkelőhely; Iskolai zóna; Sebességhatár; Stop; Közlekedési jelzés elöl; Elsőbbségadás kötelező; Egyéb
da: Vejskiltedesign: Cykelbane; Byggezone; Ingen adgang; Sammenfletning; Ingen U-vending; Parkering forbudt; Ensrettet; Fodgængerfelt; Skolezone; Hastighedsbegrænsning; Stop; Trafiksignal forude; Udbytte; Andet
vi: Thiết kế biển báo đường bộ: Làn đường cho xe đạp; Khu xây dựng; Không được vào; Hợp nhất; Không vòng ngược; Không đậu xe; Một chiều; Lối qua đường cho người đi bộ; Khu vực trường học; Giới hạn tốc độ; Dừng lại; Biển báo giao thông phía trước; Nhường đường; Khác
th: การออกแบบป้ายถนน: ทางจักรยาน; เขตก่อสร้าง; ห้ามเข้าเด็ดขาด; ผสานทาง; ห้ามกลับรถ; ห้ามจอด; เดินรถทางเดียว; ทางม้าลาย; เขตโรงเรียน; จำกัดความเร็ว; หยุด; สัญญาณไฟจราจรข้างหน้า; ให้ทาง; อื่นๆ
tr: Yol tabelası tasarımı: Bisiklet yolu; İnşaat alanı; Girilmez; Yol birleşimi; U dönüşü yapılmaz; Park yapılamaz; Tek yön; Yaya geçidi; Okul bölgesi; Hız limiti; Dur; Trafik ışığı levhası; Teslim ol; Diğer
ko: 도로 표지판 디자인: 자전거 전용 도로; 공사 구역; 진입 금지; 합류; 유턴 금지; 주차 금지; 일방 통행; 횡단 보도; 스쿨존; 속도 제한; 정지; 교통 신호; 양보; 기타
ja: 道路標識の種類: 自転車専用; 道路工事中; 車両進入禁止; 合流交通あり; 転回禁止; 駐車禁止; 一方通行; 横断歩道; 学校、幼稚園、保育所等あり; 制限速度; 停止; 信号機あり; 譲れ; その他
hr-HR: Dizajn prometnog znaka: Biciklistička staza; Gradilište; Zabranjen ulaz; Spajanje; Zabranjeno polukružnog skretanja; Zabranjeno parkiranje; Jednosmjerna; Pješački prijelaz; Školska zona; Ograničenje brzine; Stop; Prometni znak za trasu vožnje; Davanje prednosti; Ostalo
lt-LT: Kelio ženklų dizainas: Dviračių juosta; Statybvietė; Įeiti draudžiama; Kelio susiaurėjimas; Apsisukti draudžiama; Stovėti draudžiama; Viena kryptis; Pėsčiųjų perėja; Mokyklos zona; Greičio ribojimas; Sustoti; Priekyje šviesoforas; Šalutinis kelias; Kita
de: Design des Verkehrsschilds: Fahrradweg; Baustelle; Betreten verboten; Einfädeln; Nicht wenden; Kein Parken; Einwegstraße; Fußgängerüberweg; Schulzone; Geschwindigkeitsbegrenzung; Stopp; Ampel voraus; Vorfahrt gewähren; Sonstiges
nb: Veiskiltdesign: Sykkelsti; Byggeplass; Ingen adgang; Slå sammen; Ingen U-sving; Ingen parkering; Enveiskjørt; Fotgjengerovergang; Skolesone; Fartsgrense; Stopp; Trafikkskilt foran; Vikeplikt; Annen
el: Σχεδιασμός οδικής πινακίδας: Ποδηλατόδρομος; Εργοτάξιο; Απαγορεύεται η είσοδος; Συγχώνευση οδών; Απαγορεύεται η αναστροφή; Απαγορεύεται η στάθμευση; Μονόδρομος; Διάβαση πεζών; Σχολική ζώνη; Όριο ταχύτητας; Στοπ; Σήμα κυκλοφορίας μπροστά; Προτεραιότητα; Άλλο
bg-BG: Дизайн на пътни знаци: Велосипедна алея; Строителна зона; Влизането забранено; Обединяване; Без обратен завой; Забранено паркиране; Еднопосочно; Пешеходна пътека; Училищна зона; Ограничение на скоростта; Стоп; Сигнал за движение напред; Път без предимство; Други
sv: Vägskyltsdesign: Cykelbana; Byggzon; Tillträde förbjudet; Sammanvävning; U-sväng förbjudet; Ingen parkering; Enkelriktat; Övergångsställe; Skola; Hastighetsbegränsning; Stopp; Trafiksignal framför; Lämna företräde; Annat
nl: Ontwerp verkeersbord: Fietsstrook; Bouwzone; Niet betreden; Samenvoegen; Geen U-bocht; Geen parkeerplaats; Eenrichtingsverkeer; Voetgangersoversteekplaats; Schoolzone; Snelheidslimiet; Stop; Verkeerslicht verderop; Opbrengst; Andere
it: Design del cartello stradale: Pista ciclabile; Zona in costruzione; Accesso Vietato; Restringimento di corsia; Divieto di inversione a U; Vietato parcheggiare; Senso unico; Attraversamento pedonale; Zona scolastica; Limite di velocità; Stop; Segnale stradale più avanti; Dare precedenza; Altro
fr: Conception de panneau routier: Piste cyclable; Zone de construction; Ne pas entrer; Fusionner; Pas de demi-tour; Stationnement interdit; Sens unique; Passage piéton; Zone scolaire; Limitation de vitesse; Stop; Feu de signalisation en vue; Céder le passage; Autre
en: Road sign design: Bike lane; Construction zone; Do not enter; Merge; No U-turn; No parking; One way; Pedestrian crossing; School zone; Speed limit; Stop; Traffic signal ahead; Yield; Other
ro-RO: Design indicator rutier: Bandă pentru bicicliști; Zonă de construcții; Accesul Interzis; Intersecție cu un drum fără prioritate; Întoarcerea interzisă; Parcarea Interzisă; Sens unic; Trecere de pietoni; Școlară în apropiere; Limită de viteză; Stop; Semafor în față; Cedează trecerea; Altele
pt-PT: Design de sinal de estrada: Ciclovia; Zona de construção; Não entrar; Convergência; Proibido inverter o sentido de marcha; Proibido estacionar; Sentido único; Passadeira; Zona escolar; Limite de velocidade; Parar; Sinal de trânsito à frente; Cedência de passagem; Outro
fi: Tiekyltin muotoilu: Pyöräkaista; Rakennusalue; Älä astu sisään; Sekoittumisalue; U-käännös kielletty; Pysäköinti kielletty; Yksisuuntainen; Suojatie; Koulualue; Nopeusrajoitus; Stop; Liikennevalo edessäpäin; Väistämisvelvollisuus; Muu
sk-SK: Dizajn dopravných značiek: Cyklistický pruh; Stavenisko; Nevstupujte; Zlúčiť; Zákaz otáčania; Zákaz parkovania; Jednosmerná cesta; Prechod pre chodcov; Školský dvor; Obmedzenie rýchlosti; Stop; Vpredu dopravný signál; Daj prednosť v jazde; Iné
sl-SI: Zasnova prometnega znaka: Kolesarska steza; Gradbeno območje; Ne vstopajte; Zoženje vozišča; Prepovedano polkrožno obračanje; Brez parkiranja; Enosmerna ulica; Prehod za pešce; Šolsko območje; Omejitev hitrosti; Stop; Svetlobni prometni znaki; Križišče/cestni priključek s prednostno cesto; Drugo
zh-TW: 道路標誌設計: 自行車車道; 施工區; 禁止進入; 平穩並線; 禁止迴轉; 禁止停車; 單向道; 行人穿越道; 學區; 速限; 停止; 前方有交通號誌; 停車讓道; 其他
cs: Design dopravních značek: Pruh pro jízdní kola; Stavební zóna; Zákaz vjezdu; Spojování; Zákaz otáčení; Zákaz parkování; Jednosměrka; Přechod pro chodce; Školní zóna; Omezení rychlosti; Zastavit; Blíží se semafor; Výstraha; Jiné
es: Diseño de señales de tráfico: Carril para bicicletas; Zona de construcción; No entrar; Estrechamiento; Prohibido girar en U; No estacionar; Una vía; Cruce peatonal; Zona escolar; Límite de velocidad; Alto; Señal de tráfico más adelante; Ceda el paso; Otros
ru: Вид дорожного знака: Велосипедная дорожка; Строительная зона; Проезд запрещен; Слияние; Разворот запрещен; Парковка запрещена; Одностороннее движение; Пешеходный переход; Рядом школа; Ограничение скорости; Стоп; Впереди светофор; Уступи дорогу; Другое
pl: Projekt znaku drogowego: Droga rowerowa; Strefa budowy; Nie wchodzić; Łączyć; Zakaz zawracania; Zakaz parkowania; Jednokierunkowa; Przejście dla pieszych; Strefa szkolna; Ograniczenie prędkości; Stop; Sygnalizacja świetlna z przodu; Wydajność; Pozostałe